臺灣高雄地方法院刑事判決　　　　　　 94年度交易字第368號
公　訴　人　臺灣高雄地方法院檢察署檢察官
被　　　告　乙○○
上列被告因過失傷害案件，經檢察官提起公訴（94年度調偵字第
791 號），經本院合議庭裁定由受命法官獨任進行簡式審判程序
，本院判決如下：
    主  文
乙○○因過失傷害人，處拘役伍拾伍日，如易科罰金，以佰元
元折算壹日。
    事  實
一、乙○○考領有普通小型自用車駕駛執照，於民國93年8 月2
    日21時20分許，駕駛車牌號碼E5-9946 號自用小客車，沿高
    雄市苓雅區○○○路由南往北方向行駛，途經該路與同慶路
    交岔路口時，本應注意轉彎車應讓直行車先行及注意車前狀
    況，隨時採取必要之安全措施，作隨時煞、停車之準備，以
    避免發生危險事故，而當時天氣晴朗、夜間有照明、視距良
    好、柏油路面乾燥無缺陷或其他障礙物，且依其智識、能力
    ，又無不能注意之情事，詎乙○○駕駛上開自用小客車竟疏
    於注意及此，於通過上開交岔路口時，貿然左轉，未留意車
    前狀況及應讓直行車先行，適有考領普通重型機車駕駛執照
    之甲○○騎乘車牌號碼ONS-525 號普通重型機車，沿凱旋路
    由北往南行駛，本應注意汽車行駛時，駕駛人應注意車前狀
    況，並隨時採取必要之安全措施，且行車速度，應依標誌或
    標線之規定，王建文竟超越時速40公里之行車速限，貿然以
    時速50至60公里之車速超速行駛，且未注意車前狀況，亦欲
    穿越上開交岔路口處，迨乙○○駕車左轉見前方甲○○騎乘
    機車來到之際已閃煞不及，致其所駕駛之自用小客車前車頭
    ，與甲○○所騎之機車車頭發生碰撞，致甲○○人車倒地後
    ，受有右側橈骨骨折併橈尺骨脫臼、左側股骨骨折、右大腿
    及左足跟撕脫傷15乘5 公分及6 乘4 公分之傷害。乙○○於
    肇事後，主動報案，並於肇事後，犯罪未被發覺前，在現場
    等候，並主動向前往現場處理之警員承認肇事，自首而願接
    受裁判。
二、案經甲○○訴由臺灣高雄地方法院檢察署檢察官偵查起訴。
    理  由
壹、程序部分：
    本件被告乙○○所犯為死刑、無期徒刑或最輕本刑為3 年以
    上有期徒刑以外之罪，其於準備程序中就被訴事實為有罪之
    陳述，經法官告知簡式審判程序之旨，並聽取公訴人及被告
    之意見後，依刑事訴訟法第273 條之1 第1 項規定，裁定由
    受命法官獨任進行簡式審判程序，合先敘明。
貳、實體部分：
一、上揭犯行業據被告於本院訊問時供承不諱，核與告訴人甲○
    ○於警詢中指述之情節相符，復有道路交通事故現場圖、道
    路交通事故調查報告表(一)、(二)、乙○○及甲○○之交通事故
    談話紀錄表、甲○○之診斷證明書各1 份、現場蒐證相片15
    張（見警卷第13至20頁）、調解不成立證明書1 紙在卷可稽
    。且本件經公訴人送往高雄市政府交通局車輛行車事故鑑定
    委員會亦認：「乙○○搶先左轉，為肇事主因。甲○○超速
    行駛慢車道，為肇事次因」，有該委員會94年7 月19日函附
    之鑑定意見書1 份可憑。是本件被告乙○○之自白與事實相
    符，其駕駛行為有上揭轉彎車未轉彎車及未注意車前狀況之
    過失，至為灼然。
二、按汽車行駛時，駕駛人應注意車前狀況，並隨時採取必要之
    安全措施、轉彎車應讓直行車先行，道路交通安全規則第94
    條第3 項、第102 條第1 項第6 款分別定有明文。被告乙○
    ○上開駕車自應注意上述道路交通安全規定，且依當時之狀
    況，並無不能注意之情事，被告竟疏未注意及此，駕駛自小
    客車貿然左轉肇生車禍，致使告訴人甲○○受有如事實欄所
    載之傷害，其駕駛行為之過失與告訴人因本案車禍所受傷害
    間，二者具有相當因果關係甚明。雖本件車禍之發生，告訴
    人亦有未注意車前狀況及超速行駛之過失，然並不能免除被
    告刑事上應負之過失傷害責任。本件事證明確，被告犯行堪
    予認定，應予依法論科。
三、論罪科刑部分：
  (一)核被告乙○○所為，係犯刑法第284 條第1 項前段之過失傷
    害罪。
  (二)又被告於肇事後，犯罪未被發覺前，主動打電話報警，並在
    上開肇事地點等候，並主動向前往現場處理之警員承認肇事
    ，自首而願接受裁判之情節，亦有對乙○○所製作之高雄市
    政府警察局交通大隊交通事故談話紀錄表1 紙附卷可稽。是
    被告之行為已符合刑法第62條有關自首之規定，應依法減輕
    其刑。
  (三)玆審酌被告乙○○疏未注意上揭交通安全規則規定，致告訴
    人甲○○受有如事實欄所載之傷害，且迄今尚未達成和解，
    然考量被告犯後坦承犯行之態度，且其未有犯罪前科紀錄，
    有臺灣高等法院被告前案紀錄表1 份在卷可稽，素行尚稱良
    好，被告上開過失程度、所生之危害、告訴人所受損害，且
    告訴人就本件車禍之發生亦有過失等一切情狀，爰量處如主
    文所示之刑，並諭知易科罰金折算之標準，以示懲儆。
據上論斷，應依刑事訴訟法第273 之1 第1 項、第284 條之1 、
第299 條第1 項前段，刑法第284 條第1 項前段、第62條前段、
第41條第1 項，罰金罰鍰提高標準條例第1 條前段、第2 條，判
決如主文。
本案經檢察官丙○○到庭執行職務
中　　華　　民　　國　　94　　年　　12　　月　　21　　日
                  交通法庭  法　官  李育信
以上正本證明與原本無異。
如不服本判決，應於收受送達後10日內向本院提出上訴書狀。
中　　華　　民　　國　　94　　年　　12　　月　　21　　日
 　　　　　　　　　　       書記官  洪生輝
中華民國刑法第284條
(過失傷害罪)
因過失傷害人者，處6 月以下有期徒刑、拘役或500 元以下罰金
，致重傷者，處1 年以下有期徒刑、拘役或500 元以下罰金。
從事業務之人，因業務上之過失傷害人者，處1 年以下有期徒刑
、拘役或1 千元以下罰金，致重傷者，處3 年以下有期徒刑、拘
役或2 千元以下罰金。
